# 请教陈版主 - 收入履约义务的问题

提问人：喂喂 123 时间：2022-08-29 16:57:41
问题概述：企业从事车路协同业务，向客户搭建车路云一体的智慧交通，目前企业的做法是：将合同中自动驾驶功能的车辆、包含自研软件的路侧设备 和 云端平台交付 拆分为三项履约义务，按成本法确认收入，依据是：该三项业务在合同层面可以单独区分，单独有价值，想请教陈版主该做法是否具有合理性？
谢谢陈版主！

回答人：chenyiwei
既然是“搭建车路云一体的智慧交通”，那么将车辆、路侧设备、云端平台分拆为三项履约义务是否合理？这三者是否因为具有高度关联性，从而应作为一项整体履约义务，将所收取的款项的后续提供服务期间逐步确认收入，而将车、路、云的相关成本列入合同履约成本分期摊销？